台灣新竹地方法院刑事判決　　　　　　　　　　　　　　　九十年度交自字第五號
　　自　訴　人　丙○○
　　自訴代理人　吳尚昆律師
　　被　　　告　甲○○
　　輔　佐　人　乙○○
右列被告因過失傷害案件，經自訴人提起自訴，本院判決如左：
    主  文
甲○○因過失傷害人，處拘役貳拾日，如易科罰金以佰元折算壹日。
    事  實
一、甲○○於民國九十年三月二十二日晚間九時五十分許，騎乘車牌號碼ＮＵＹ—九
    七０號機車，沿新竹市○○路往北大路方向行駛，行經新竹市○○路一百七十五
    巷巷口時，本應注意行車速度依該路段之規定不得超過時速四十公里，行駛時應
    注意車前狀況，並隨時採取必要之安全措施，以及行近無號誌之交岔路口，應減
    速慢行，且依當時情形，又無不能注意之情事，其竟猶以時速六十公里之速度行
    駛而疏未注意至交岔路口應減速慢行並注意車前狀況，適有丙○○騎乘車牌號碼
    ＲＯＹ—七八一號沿新竹市○○路往經國路方向行駛（與甲○○對向），至新竹
    市○○路一百七十五巷處先於路邊待轉，而欲進入一百七十五巷內時，其亦疏未
    注意起步前應注意左右有無車輛，並應讓行進中之車輛優先通行，即貿然駛越中
    正路，因而甲○○煞車不及二車發生碰撞，因而致使丙○○受有右側鎖股骨折之
    傷害。
二、案經丙○○向本院提起自訴。
    理  由
一、訊之被告甲○○固不否認有於前揭時間地點騎乘機車與自訴人丙○○發生碰撞因
    而致自訴人受傷之事實，惟否認有何過失之行為，辯稱：當時伊戴全罩式安全帽
    ，跟著前方一部機車騎，左邊看不清楚，過巷口就撞上了，伊並未說當時時速六
    十公里，係員警自行記載等語。經查：被告與自訴人於前揭時間地點發生車禍之
    事實，業經被告供述明確，經核與自訴人指述之情節相符，並有肇事現場草圖、
    現場照片在卷可稽，應堪採信；其次，行車速度依該路段之規定不得超過時速四
    十公里（道路交通事故調查報告表參見），並隨時採取必要之安全措施，以及行
    近無號誌之交岔路口，應減速慢行，道路交通安全規則第九十三條第一項第一款
    、第九十四條第三項、第一百二十五條第一項第二款分別定有明文，而被告當時
    之行車速度為時速六十公里，亦有新竹市警察局交通事故談話紀錄表在卷可按，
    而該談話紀錄表業經被告閱覽後簽名於紀錄之末，是應不致發生未依照被告陳述
    記載之情，是被告所辯，六十公里係員警自行記載等語，委不足採，且被告領有
    駕駛執照之合格駕駛，理當注意前揭規定；況肇事當時天候晴、光線為夜間有照
    明、道路為市區道路○路面乾燥無缺陷、無障礙物視距良好等情，亦有道路交通
    事故調查報告表在卷可憑，是依照當時之情形，被告並無不能注意之情事；職是
    之故，本件被告駕駛車輛應注意行車速度依該路段之規定不得超過時速四十公里
    ，行駛時應注意車前狀況，並隨時採取必要之安全措施，以及行近無號誌之交岔
    路口，應減速慢行，能注意而疏未注意遵守上開交通安全規則之規定，則其對於
    本件肇事顯有過失責任甚明；再者，行車起步前應注意左右有無車輛，並應讓行
    進中之車輛優先通行，道路交通安全規則第八十九條第一項第六款訂有明文，而
    本件肇事處係丁字路口，而自訴人所待轉之處係一木炭行而無道路或其他巷道，
    且該處並未設有待轉區，因此自訴人欲自該處轉入新竹市○○路一百七十五巷內
    時，自當遵循上開規定，是自訴人對本件車禍亦有過失甚明，自訴人認應由被告
    負全部過失責任等語，尚不足採，惟自訴人於本件雖亦有過失，然此尚不足以影
    響被告之過失責任，附此敘明；又自訴人因本件車禍而受有右側鎖股骨折之傷害
    ，亦有新竹醫院診斷證明書在卷可稽，是被告之過失行為與自訴人受傷結果間，
    有相當因果關係，應堪認定；綜上，本件事證已臻明確，被告過失傷害犯行，堪
    予認定。
二、核被告所為，係犯刑法第二百八十四條第一項前段之過失傷害罪。爰審酌被告前
    未有犯罪紀錄素行良好、被告過失程度、自訴人之過失程度、自訴人所受之傷害
    情形、以及被告犯後之態度等一切情狀，量處如主文所示之刑，並諭知易科罰金
    之折算標準。
三、據上論斷，應依刑事訴訟法第三百四十三條、第二百九十九條第一項前段，刑法
    第二百八十四條第一項前段、第四十一條第一項，罰金罰鍰提高標準條例第一條
    前段、第二條，判決如主文。
中      華      民      國    九十一    年      八      月     十五     日
                              台灣新竹地方法院交通法庭
                                  法      官    蘇  嘉  豐
右正本證明與原本無異。
如不服本判決，應於判決送達後十日內向本院提出上訴狀( 應附繕本 )。
                                  書  記  官    賴  寶  合
中      華      民      國    九十一    年      八      月     十五     日
附錄本案論罪科刑所適用法條全文：
刑法第二百八十四條第一項
因過失傷害人者，處六月以下有期徒刑、拘役或五百元以下罰金。致重傷者，處一年
以下有期徒刑、拘役或五百元下罰金。
